---
title: "Tidy_Data"
author: "Martínez Matías"
date: "29 de junio de 2018"
output: html_document
---

```{r setup, include=FALSE}
knitr::opts_chunk$set(echo = FALSE)
```

## Librerías

Función que instala y carga paquetes necesarios para correr el código.

```{r}
ipack <- function( pkg )
  
  {
  new.pkg <-  pkg[ ! (pkg %in% installed.packages()[, "Package"]) ]
  if ( length(new.pkg) ) 
    install.packages(
      new.pkg, dependencies = TRUE )
  sapply( pkg, require, character.only = TRUE )
  }


packs<- c( "tidyverse", "rmarkdown","xml2","ggmosaic",
           "plotly", "ggmap", "raster", "rgdal",
           "knitr", "scales", "lubridate", "devtools",
           "grid", "gridExtra", "shiny","shinythemes")

ipack(packs)
```



## Base de datos

```{r pressure, echo=FALSE}
s.datos<-read.delim("Solar_Database.txt",sep="|")
w.datos<-read.delim("Wind_Database.txt",sep="|")
```


## Tidy
```{r}
s.datos<-s.datos %>% dplyr::select(Country.or.Area,Year,Unit,Quantity)
colnames(s.datos)<-c("c","y","unit","q")

w.datos<-w.datos %>% dplyr::select(Country.or.Area,Year,Unit,Quantity)
colnames(w.datos)<-c("c","y","unit","q")


```

## Introduccion

Se pretende conocer el comportamiento en la produccion de energia solar y eolica a nivel global mediante visualizaciones interactivas que permitan al usuario una experiencia mas amena. Se centrara en el uso de shiny, ya que es de interes fundamental en dicho analisis estadistico su funcional y acorde aplicacion.

## Justificacion

El objetivo fundamental es la aplicacion de nuevos metodos estadisticos de visualizaccion, profundizando en su correcta implementacion y con gran interes en la captacion de experiencia y nuevos conocimientos en areas de visualizacion y uso del entorno estadistico R.

## Preguntas a responder

- Que comportamiento posee la produccion de energia solar y eolica para el periodo dado?
- Cual es la media para ambos tipos de energias y que paises superan la misma?
- 

## Hipotesis

- Dada la concientizacion con el medio ambiente, los paises con mayor IDH generan la mayor produccion de tales energias.

- Los anteriormente mencionados superan ampliamente la media de produccion de manera constante en el transcurso de los anios.









