---
title: "Tidy_Data"
author: "Martínez Matías"
date: "29 de junio de 2018"
output: html_document
---

```{r setup, include=FALSE}
knitr::opts_chunk$set(echo = FALSE)
```

## Librerías

Función que instala y carga paquetes necesarios para correr el código.

```{r}
ipack <- function( pkg )
  
  {
  new.pkg <-  pkg[ ! (pkg %in% installed.packages()[, "Package"]) ]
  if ( length(new.pkg) ) 
    install.packages(
      new.pkg, dependencies = TRUE )
  sapply( pkg, require, character.only = TRUE )
  }


packs<- c( "tidyverse", "rmarkdown","xml2","ggmosaic",
           "plotly", "ggmap", "raster", "rgdal",
           "knitr", "scales", "lubridate", "devtools",
           "grid", "gridExtra", "shiny","shinythemes")

ipack(packs)
```



## Base de datos

```{r pressure, echo=FALSE}
s.datos<-read.delim("Solar_Database.txt",sep="|")
w.datos<-read.delim("Wind_Database.txt",sep="|")
```


## Tidy
```{r}
s.datos<-s.datos %>% dplyr::select(Country.or.Area,Year,Unit,Quantity)
colnames(s.datos)<-c("c","y","unit","q")

w.datos<-w.datos %>% dplyr::select(Country.or.Area,Year,Unit,Quantity)
colnames(w.datos)<-c("c","y","unit","q")


```

## Introduccion

Se pretende conocer el comportamiento en la produccion de energia solar y eolica a nivel global mediante visualizaciones interactivas que permitan al usuario una experiencia mas amena. Se centrara en el uso de shiny, ya que el objetivo fundamental es su correcta aplicacion.



